【裁判字號】    95,聲,3626
【裁判日期】    950914
【裁判案由】    聲請定其應執行刑
【裁判全文】
臺灣高雄地方法院刑事裁定              95年度聲字第3626號
聲  請  人  臺灣高雄地方法院檢察署檢察官
受  刑  人  甲○○
上列聲請人因受刑人數罪併罰有2 裁判以上，聲請定其應執行刑
（95年度執聲字第2048號），本院裁定如下：
    主  文
甲○○因違反毒品危害防制條例等參罪，所處各如附表所載之刑
，應執行有期徒刑壹年拾月。
    理  由
一、聲請意旨略以：受刑人甲○○因違反毒品危害防制條例等罪
    ，先後經判決確定如附表，應依刑法第53條及第51條第5 款
    ，定其應執行之刑，爰依刑事訴訟法第477 條第1 項聲請裁
    定定其應執行之刑等語。
二、查受刑人甲○○行為後，刑法於民國94年2 月2 日經總統令
    修正公布，於95年7 月1 日施行，按修正後刑法第2 條第1
    項規定：「行為後法律有變更者，適用行為時之法律。但行
    為後之法律有利於行為人者，適用最有利於行為人之法律」
    。修正前刑法第51條規定：「數罪併罰，分別宣告其罪之刑
    ，依左列各款定其應執行者：」其中第5 款規定：「宣告多
    數有期徒刑者，於各刑中之最長期以上，各刑合併之刑期以
    下，定其刑期。但不得逾20年。」修正後刑法第51條第5 款
    規定：「宣告多數有期徒刑者，於各刑中之最長期以上，各
    刑合併之刑期以下，定其刑期。但不得逾30年。」比較結果
    ，修正後之刑法並非較有利於行為人，依刑法第2 條第1 項
    前段之規定，仍應依修正前刑法，定其應執行之刑。
三、次按2 裁判以上所宣告之數罪，均在裁判確定前所犯者，應
    依刑法第51條之規定，定其應執行之刑，刑法第53條定有明
    文；另數罪併罰，應依分別宣告其罪之刑為基礎，定其應執
    行刑，此觀刑法第51條規定自明，故一裁判宣告數罪之刑，
    雖曾經定其執行刑，但如再與其他裁判宣告之刑定其執行刑
    時，前定之執行刑當然失效，仍應以其各罪宣告之刑為基礎
    ，定其執行刑，不得以前之執行刑為基礎，以與後裁判宣告
    之刑，定其執行刑（最高法院59年度台抗字第367 號裁定參
    照）。再按法律上屬於自由裁量事項，尚非概無法律性之拘
    束，在法律上有其外部界限及內部界限。前者法律之具體規
    定，使法院得以具體選擇為適當裁判，此為自由裁量之外部
    界限。後者法院為自由裁量時，應考量法律之目的，法律秩
    序之理念所在，此為自由裁量之內部界限。法院為裁判時，
    2 者均不得有所踰越。在數罪併罰而有2 裁判以上，應定其
    應執行刑之案件，法院所為刑之酌定，固屬自由裁量事項，
    然對於法律之內、外部界限，仍均應受其拘束，此有最高法
    院91年台非字第32號及92年度台非字第187 號判決可資參照
    。
四、經查：
  (一)受刑人甲○○所犯違反毒品危害防制條例及竊盜等如附表所
    示之3 罪，業經本院先後判處如附表所示之刑，並於如附表
    所示之日期分別確定在案，有臺灣高等法院被告前案紀錄表
    及本院94年度訴字第1670號、94年度易字第1481號、94年度
    易字第1522號刑事判決各1 份在卷可稽，茲檢察官聲請定其
    應執行之刑，本院審核認聲請為正當，應定其應執行之刑。
    再受刑人所犯如附表編號1 、2 所示之罪，固經本院以95年
    度聲字第829 號裁定定執行刑為有期徒刑1 年6 月確定，惟
    參照前揭最高法院59年度台抗字第367 號裁定意旨，受刑人
    既有附表編號1 至3 所示之3 罪應定執行刑，則前定2 罪之
    應執行刑即當然失效，本院自可更定該3 罪之應執行刑。
  (二)又受刑人所犯附表所示編號1 、2 之罪，業經本院以95年度
    聲字第829 號裁定定執行刑為1 年6 月確定，是本院定其應
    執行刑，不得逾越刑法第51條第5 款所定法律之外部界限，
    即不得重於附表編號1 至3 所示3 罪之總和，亦應受內部界
    限之拘束，即不得重於附表編號1 、2 所定之執行刑有期徒
    刑1 年6 月加計編號3 所判處有期徒刑5 月之總和。準此，
    受刑人所犯如附表所載之3 罪，所處各如附表所載之刑，應
    定其應執行刑為如主文所示。
五、依刑事訴訟法第477 條第1 項，刑法第2 條第1 項前段、第
    53 條 ，修正前刑法第51條第5 款，裁定如主文。
中    華    民    國    95    年    9     月    14    日
                  刑事第十七庭  法  官  陳玉聰
以上正本，係照原本作成，證明與原本無異。
如不服本裁定，應於送達後5日內，向本院提出抗告狀。
中    華    民    國    95    年    9     月    14    日
                                書記官  邱靜銘
附表
┌─┬──┬─────┬────┬────┬───────────┬───────────┐
│編│罪名│  宣告刑  │犯罪日期│偵查機關│  最  後  事  實  審  │    確  定  判  決    │
│  │    │          │（民國）│及案號  ├──┬───┬────┼──┬───┬────┤
│號│    │          │        │        │法院│案  號│判決日期│法院│案  號│確定日期│
├─┼──┼─────┼────┼────┼──┼───┼────┼──┼───┼────┤
│  │施用│有期徒刑捌│94年1月1│臺灣高雄│臺灣│94年度│94年7月2│臺灣│94年度│94年8月2│
│  │第一│月        │5日起至9│地方法院│高雄│訴字第│0日     │高雄│訴字第│5日     │
│1 │級毒│          │4年4月1 │檢察署94│地方│1670號│        │地方│1670號│        │
│  │品  │          │日      │年度毒偵│法院│      │        │法院│      │        │
│  │    │          │        │字第3578│    │      │        │    │      │        │
│  │    │          │        │號      │    │      │        │    │      │        │
├─┼──┼─────┼────┼────┼──┼───┼────┼──┼───┼────┤
│  │竊盜│有期徒刑壹│(1)94年3 │臺灣高雄│臺灣│94年度│94年11月│臺灣│94年度│94年12月│
│  │    │年        │月16日  │地方法院│高雄│易字第│30日    │高雄│易字第│30日    │
│  │    │          │(2)94年4 │檢察署94│地方│1481號│        │地方│1481號│        │
│2 │    │          │月20日  │年度速偵│法院│      │        │法院│      │        │
│  │    │          │(3)94年7 │字第583 │    │      │        │    │      │        │
│  │    │          │月16日  │號      │    │      │        │    │      │        │
│  │    │          │(4)94年8 │        │    │      │        │    │      │        │
│  │    │          │月19日  │        │    │      │        │    │      │        │
├─┼──┼─────┼────┼────┼──┼───┼────┼──┼───┼────┤
│  │施用│有期徒刑伍│89年2 月│臺灣高雄│臺灣│94年度│94年10月│臺灣│94年度│94年12月│
│  │第二│月        │4 日11時│地方法院│高雄│易字第│21日    │高雄│易字第│8日     │
│3 │級毒│          │50分許回│檢察署89│地方│1522號│        │地方│1522號│        │
│  │品  │          │溯24小時│年度毒偵│法院│      │        │法院│      │        │
│  │    │          │內某時  │字第1322│    │      │        │    │      │        │
│  │    │          │        │號      │    │      │        │    │      │        │
└─┴──┴─────┴────┴────┴──┴───┴────┴──┴───┴────┘


司法院資訊處製作；財團法人民間司法改革基金會備份。
